【裁判字號】    89,交訴,110
【裁判日期】    890921
【裁判案由】    公共危險等
【裁判全文】
臺灣屏東地方法院刑事判決                        八十九年度交訴字第一一號
    公  訴  人  臺灣屏東地方法院檢察署檢察官
    被      告  乙○○
右列被告因公共危險等案件，經檢察官提起公訴（八十九年度偵字第三五一二號），
本院判決如左：
     主  文
乙○○因過失傷害人致重傷，處有期徒刑肆月；又駕駛動力交通工具肇事，致人受傷
而逃逸，處有期徒刑捌月。應執行有期徒刑拾月。
     事  實
一、乙○○未領有重型機車駕駛執照，卻仍於民國八十九年四月二十五日上午十一時
    許，騎乘車號ＰＨＺ─三七七號重型機車，搭載友人劉枝花，沿屏東縣麟洛鄉○
    ○路往內埔方向行駛，且於途經該麟洛鄉○○路與長安巷交岔路口時，本應注意
    行車時之車前狀況，並隨時採取必要之安全措施，詎竟疏未注意，貿然直行，致
    剎車不及，擦撞適在乙○○機車前方，沿中山路由北往南行駛至長安巷口暫停，
    欲左轉橫越中山路往開明巷方向，由甲○○駕駛之車號ＷＯＵ─００七號機車。
    甲○○於受擦撞後隨即倒地，並因之受有頭部外傷併雙側顱內出血、腦挫傷出血
    、左耳出血、顱骨骨折等傷害，嗣經送醫急救，仍造成左邊肢體癱瘓之重傷害。
    乙○○知其車禍肇事致人受傷後，非但未趨前救護，反而立即搭載友人劉枝花驅
    車逃離現場返回家中。惟經警循查知之肇事車輛可疑車號，加以清查後，始於同
    年五月八日，在屏東縣內埔鄉○○路一五九巷一七二號發現上揭肇事機車而查獲
    乙○○。
二、案經甲○○之妻曾粉妹訴由屏東縣警察局屏東分局報請台灣屏東地方法院檢察署
    檢察官偵查起訴。
     理  由
一、訊據被告乙○○固坦認有於右揭時、地騎乘機車撞及被害人甲○○所騎乘之機車
    ，並立即驅車離去等事實不諱，惟矢口否認有何駕車肇事致人受傷後逃逸之犯行
    ，辯稱：伊沒有看到被害人甲○○摔倒，不知有人受傷，因一時緊張害怕才會離
    開現場云云。惟查：右揭事實業據告訴人劉曾粉妹及被害人之子劉明圖於警訊及
    偵查中指述綦詳，並經本件車禍現場處理警員胡仁宗證述查獲被告到案之過程無
    訛，而被告於前開車禍發生後立即搭載劉枝花離去乙節，亦據證人劉枝花證述明
    確。復參以車禍現場機車倒地，地面並留有大片血跡，且肇事時為日間，天候晴
    朗，自然光，視距良好等情，有卷附現場照片可稽及經道路交通事故調查報告表
    記載明確，堪認被告並無不能發現被害人受傷倒地之情事，是其辯稱肇事後未見
    被害人跌倒受傷云云，與常情顯不相符，應係事後卸責之詞，無足採信。
二、按汽車（含機車）行駛時，駕駛人應注意車前狀況，並隨時採取必要之安全措施
    ，道路交通安全規則第九十四條第三項定有明文。且前開肇事路段路面乾燥無缺
    陷、天候晴朗，日間自然光，視距良好，並無不能注意之情事，亦據卷附之道路
    交通事故調查報告表記載明確。是被告於右揭時、地行車，本應注意遵守上揭規
    定，且依當時情形，又無不能注意之情形，惟竟疏於注意警戒車前，採取適當之
    安全措施，即貿然通過肇事路口，致撞擊被害人甲○○暫停於路口而欲左轉之機
    車，並致甲○○受有右開傷害，其有過失，已灼然甚明。次按，被害人甲○○於
    前揭時間受有右開傷害，經送往高雄市立小港醫院急救，惟仍致左邊肢體癱瘓等
    情，復有高雄市立小港醫院出具之診斷證明書在卷足憑，是被告之過失行為與被
    害人所受傷害間有因果關係，亦堪予認定。此外，尚有現場車損照片六張及道路
    交通事故調查報告表在卷可查，本件事證明確，被告犯行洵堪認定，應依法論科
    。
二、核被告乙○○所為係犯刑法第二百八十四條第一項後段之過失致重傷罪及刑法第
    一百八十五條之四之駕駛動力交通工具肇事，致人受傷而逃逸罪。查被告未領有
    重型機車駕照駕車致人受傷，此已據被告在警訊中自陳屬實，並有警方舉發道路
    交通管理事件通知單影本在卷可查，故其上開所犯之過失致重傷害罪，應依道路
    交通管理處罰條例第八十六條第一項之規定加重其刑。又被告所犯上開二罪，因
    其犯意各別，行為互殊，應予分論併罰。茲審酌被告並無前科，素行良好，過失
    之程度，事發後因出於驚恐而逃逸，惟至辯論終結時止仍未賠償被害人所受損失
    ，及於偵審中仍飾詞辯解，並無悔意等一切情狀，爰量處如主文所示之刑，並定
    其應執行之刑，以資懲儆。
據上論斷，應依刑事訴訟法第二百九十九條第一項前段，道路交通管理處罰條例第八
十六條第一項，刑法第二百八十四條第一項後段、第一百八十五條之四、第五十一條
第五款，罰金罰鍰提高標準條例第一條前段，判決如主文。
本案經檢察官鍾和憲到庭執行職務。
中      華      民      國      八十九      年    九    月    二十一    日
                                      臺灣屏東地方法院交通法庭
                                          審判長法  官  潘正屏
                                                法  官  莊鎮遠
                                                法  官  王以齊
右正本證明與原本無異。
對於本判決如有不服應於收受送達後十日內向本院提出上訴書狀上訴於台灣高等法院
高雄分院並按他造當事人之人數附具繕本。
                                                 書記官   林天化
中      華      民      國      八十九      年     九   月    二十一    日
附錄本判決論罪科刑法條：
刑法第一百八十五條之四
駕駛動力交通工具肇事，致人死傷而逃逸者，處六月以上五年以下有期徒刑。
刑法第二百八十四條第一項
因過失傷害人者，處六月以下有期徒刑、拘役或五百元以下罰金，致重傷者，處一年
以下有期徒刑、拘役或五百元以下罰金。


司法院資訊處製作；財團法人民間司法改革基金會備份。
